【裁判字號】    99,訴,1888
【裁判日期】    990831
【裁判案由】    毒品危害防制條例
【裁判全文】
臺灣臺中地方法院刑事判決  99年度訴字第1888號
公  訴  人  臺灣臺中地方法院檢察署檢察官
被      告  丙○○
指定辯護人  本院公設辯護人  丁○○
上列被告因違反毒品危害防制條例案件，經檢察官提起公訴（99
年度偵字第10904 號）及移送併辦（99年度偵字第15555 號），
本院判決如下：
    主    文
丙○○犯如附表一所示之販賣第一級毒品罪，共陸罪，均累犯，
各處如附表一「主文（含主刑及從刑）」欄所示之刑。又犯如附
表二所示之轉讓第一級毒品罪，共貳罪，均累犯，各處如附表二
「主文（含主刑及從刑）」欄所示之刑。應執行有期徒刑貳拾年
。扣案之第一級毒品海洛因壹包（驗餘淨重零點貳貳零玖公克)
沒收銷燬之；未扣案之行動電話壹支（含門號0000000000號SIM
卡壹張）及桌上型電腦主機壹部（含主機、滑鼠、螢幕）均沒收
，如全部或一部不能沒收時，皆追徵其價額；販賣第一級毒品所
得合計新臺幣仟佰元沒收之（其中新臺幣捌佰元、伍佰元分
別與姓名年籍不詳之成年男子連帶沒收之），如全部或一部不能
沒收時，以其財產抵償之（其中新臺幣捌佰元、伍佰元分別以其
與姓名年籍不詳之成年男子之財產連帶抵償之）。
    犯 罪 事 實
一、丙○○前於民國95年間因違反毒品危害防制條例及妨害自由
    案件，分別經本院判處有期徒刑6 月、10月及7 月，嗣經減
    刑為有期徒刑3 月、5 月及3 月15日確定，又因加重竊盜案
    件，經臺灣高等法院臺中分院判處有期徒刑1 年6 月，減為
    有期徒刑9 月確定，上開4 罪經合併定其應執行刑為有期徒
    刑1 年7 月。另於96年間因違反毒品危害防制條例案件，經
    本院判處有期徒刑1 年，經減刑為有期徒刑6 月，且與前揭
    應執行刑接續執行，於97年6 月25日因縮短刑期假釋出監，
    ，假釋付保護管束期間至97年12月14日，假釋期滿未經撤銷
    ，以已執行論。詎仍不知悔改，明知海洛因為毒品危害防制
    條例第2 條第1 項第1 款所稱之第一級毒品，不得非法持有
    、販賣、轉讓，竟分別基於販賣第一級毒品海洛因以牟取差
    價利潤之犯意，以其所有之行動電話門號0000000000號（未
    扣案）作為聯繫工具，於附表一所示時間、地點，以各該表
    列之交易方式，先後販賣第一級毒品海洛因予甲○○（綽號
    紅毛）、祈志雄（綽號阿義）、黃慶村（綽號空仔）、林慰
    泰（詳如附表一所載）。另基於轉讓第一級毒品海洛因之犯
    意，於附表二所示時間、地點，以該2 編號所示之轉讓方式
    ，無償轉讓第一級毒品海洛因予黃慶村（詳如附表二所載）
    。嗣於99年5 月6 日上午11時20分許，經警在丙○○所賃居
    之臺中市○○區○○路2 段175 號10樓之23之1 ，拘獲丙○
    ○，並扣得第一級毒品海洛因1 包（驗餘淨重0.2209公克）
    及與附表一、二均無關涉之行動電話及現金等物，進而查悉
    上情。
二、案經臺灣臺中地方法院檢察署檢察官指揮臺中縣警察局太平
    分局報告該署檢察官偵查起訴。
    理    由
一、證據能力之說明：
（一）按被告以外之人於審判外之陳述，雖不符刑事訴訟法第15
      9 條之1 至第159 條之4 之規定，而經當事人於審判程序
      同意作為證據，法院審酌該言詞陳述或書面陳述作成時之
      情況，認為適當者，亦得為證據。當事人、代理人或辯護
      人於法院調查證據時，知有第159 條第1 項不得為證據之
      情形，而未於言詞辯論終結前聲明異議者，視為有前項之
      同意。刑事訴訟法第159 條之5 定有明文。查被告丙○○
      及指定辯護人即本院公設辯護人丁○○於本院準備程序時
      ，對於本案偵查卷內之人證，均同意有證據能力，得採為
      本案之證據，迄至本案言詞辯論終結前，亦未聲明異議，
      有本院準備程序筆錄及審判筆錄在卷可考；另經本院審酌
      卷內各該人員陳述時之情狀，均查無被違法取供或非出於
      自由意志之情形，依前開規定，以之作為本案之證據，皆
      屬適當。
（二）另就本案卷附之相關書證，本院亦查無違法取證或造假虛
      捏之情事，以之作為本案之證據，亦屬妥適。
（三）據上，本判決以下所引用之卷內人證、書證均得為本案之
      證據，合先敘明。
二、上揭犯罪事實，有以下證據可證：
（一）訊據被告於本院準備程序及審理時，就如附表一編號1 至
      5 所示販賣第一級毒品海洛因及如附表二所示轉讓第一級
      毒品海洛因犯行始終坦白承認，另於99年8 月18日本院審
      理時亦就如附表一編號6 所示販賣第一級毒品海洛因犯行
      為認罪之陳述，有本院準備程序及審判筆錄在卷可憑，並
      經證人甲○○於警詢、偵查中及本院審理時就如附表一編
      號1 、6 所載買賣第一級毒品海洛因之情形證述綦詳，又
      經證人祈志雄就附表一編號2 、5 、證人黃慶村就附表一
      編號3 、證人林慰泰就附表一編號4 所載相符之第一級毒
      品海洛因交易情節，以及證人黃慶村就附表二所載相符之
      轉讓第一級毒品海洛因經過，分別於警詢及偵查中證述明
      確，有各該筆錄及與附表一、二所示相符之通訊監察譯文
      （參98年度他字第6063號偵查卷第24頁背面、第37頁背面
      至第38頁、第54-55 頁，臺中縣警察局太平分局中縣太警
      偵字第00990040824 號刑案偵查卷第30、40頁）在卷可證
      。另有行動電話門號0000000000號通聯調閱查詢單（附於
      99年度警聲搜字第1818號偵查卷）、臺中縣警察局太平分
      局搜索扣押筆錄暨扣押物品目錄表、查獲涉案毒品案件初
      步檢驗報告（以上附於99年度偵字第10904 號偵查卷）附
      卷可稽，及扣案之第一級毒品海洛因1 包足資佐憑。又扣
      案之第一級毒品海洛因經送請行政院衛生署草屯療養院鑑
      定結果，檢出海洛因，驗餘淨重0.2209公克等情，亦有該
      院鑑定書存卷可佐（99年度偵字第10904 號偵查卷第110
      頁）。
（二）起訴書雖依證人祈志雄於99年5 月4 日偵訊時證稱：被告
      是叫綽號「滷蛋」之人交付第一級毒品海洛因等語（參98
      年度他字第6063號偵查卷第61頁），認於如附表一編號2
      所示時、地，係由被告委託案外人盧明源交付第一級毒品
      海洛因予證人祈志雄。但被告及案外人盧明源均堅詞否認
      之，且觀諸被告與證人祈志雄於99年2 月23日下午1 時50
      分許之對話內容如下：（A ：指被告所使用之行動電話門
      號0000000000號，B ：指證人祈志雄所使用之行動電話門
      號0000000000號，參98年度他字第6063號偵查卷第54頁）
      〔99年2 月23日下午1 時50分許〕
        B：我阿義，你在哪
        A：我在台北，我叫我朋友去，你去文心崇德路那
        B：我順便還你1800元你跟你朋友說
        A：好
      〔99年2月23日下午2時10分許〕
        B：我到了，在泛亞這我騎機車
        A：好
      惟被告所使用之行動電話門號0000000000號於99年2 月23
      當日，並無與案外人盧明源所使用之行動電話門號000000
      0000號通聯之任何紀錄，有卷附之通訊監察譯文存卷可考
      （99年度警聲搜字第1818號偵查卷第50頁）。此外，遍查
      偵查全卷，亦無其他積極證據足證被告確有於如附表一編
      號2 所示時、地，委託案外人盧明源交付第一級毒品海洛
      因予證人祈志雄之事實，尚無從遽予採認。從而，本院僅
      認定被告於如附表一編號2 所示時、地，係委託姓名年籍
      不詳之成年男子交付第一級毒品海洛因予證人祈志雄，附
      此明。
（三）再者，我國查緝毒品海洛因之施用或販賣，一向執法甚嚴
      ，對於販賣海洛因者尤科以死刑或無期徒刑之重度刑責，
      又販賣海洛因既係違法行為，當非可公然為之，亦無公定
      價格，且容易分裝並增減份量，而每次買賣之價量，可能
      隨時依雙方關係深淺、資力、需求量及對行情之認知、來
      源是否充裕、查緝是否嚴謹、購買者被查獲時供述購買對
      象之可能風險之評估等情形，而異其標準，非可一概而論
      ；販賣之利得，除被告坦承犯行或價量俱臻明確外，委難
      察得實情，販賣之人從價差或量差中牟利之方式雖異，其
      意圖營利之販賣行為則同一。兼以海洛因量微價高，販賣
      者率有暴利可圖，茍非意圖販賣營利，一般人焉有可能甘
      冒重度刑責而販賣海洛因。而依前述，證人甲○○、祈志
      雄、黃慶村、林慰泰每次分別以新臺幣（下同）500 元、
      800 元、1000元等價格，購得第一級毒品海洛因1 包，依
      渠等購得之數量，核與一般零買少量海洛因之市場上交易
      價格尚屬相當，被告於本院審理時復供稱：伊為如附表一
      所示販賣第一級毒品海洛因犯行，可以從其上手獲取一些
      毒品或買的價格較便宜等語，堪認被告於如附表一所示之
      時、地販賣第一級毒品海洛因予證人甲○○、祈志雄、祈
      志雄、林慰泰時，主觀上均具有營利之意圖至明。
（四）綜上，足徵被告於本院準備程序及審理時，就如附表一所
      示販賣第一級毒品海洛因犯行及如附表二所示轉讓第一級
      毒品海洛因犯行所為之自白，確與事實相符，堪予採信。
      從而，本件事證明確，被告確有於附表一所示時、地，先
      後販賣第一級毒品海洛因予證人甲○○、祈志雄、黃慶村
      、林慰泰，另有於附表二所示時、地轉讓第一級毒品海洛
      因予證人黃慶村2 次等犯行，洵堪認定。
三、查海洛因屬毒品危害防制條例第2 條第2 項第1 款所列管之
    第一級毒品，不得非法持有、販賣、轉讓。是核被告就於如
    附表一所示各次販賣第一級毒品海洛因之行為，均係犯毒品
    危害防制條例第4 條第1 項之販賣第一級毒品罪；另就如附
    表二所示2 次轉讓第一級毒品海洛因部分，均係犯同條例第
    8 條第1 項之轉讓第一級毒品罪（公訴檢察官於論告時誤為
    被告犯7 次販賣第一級毒品罪及1 次轉讓第一級毒品罪）。
    又：
（一）被告就如附表一編號2 、4 所示之販賣第一級毒品海洛因
      犯行，與交付第一級毒品海洛因之姓名年籍不詳之成年男
      子分別有犯意之聯絡及行為之分擔，皆為共同正犯。
（二）被告於如附表一、二各編號所示時、地持有第一級毒品海
      洛因之低度行為，分別為各該販賣第一級毒品海洛因、轉
      讓第一級毒品海洛因之高度行為所吸收，均不另論罪。
（三）被告6 次販賣第一級毒品海洛因及2 次轉讓第一級毒品海
      洛因之犯行，均犯意各別，應分論併罰。
（四）被告前於95年間因違反毒品危害防制條例及妨害自由案件
      ，分別經本院判處有期徒刑6 月、10月及7 月，嗣經減刑
      為有期徒刑3 月、5 月及3 月15日確定，又因加重竊盜案
      件，經臺灣高等法院臺中分院判處有期徒刑1 年6 月，減
      為有期徒刑9 月確定，上開4 罪經合併定其應執行刑為有
      期徒刑1 年7 月。另於96年間因違反毒品危害防制條例案
      件，經本院判處有期徒刑1 年，經減刑為有期徒刑6 月，
      且與前揭應執行刑接續執行，於97年6 月25日因縮短刑期
      假釋出監，假釋付保護管束期間至97年12月14日，假釋期
      滿未經撤銷，以已執行論，有臺灣高等法院被告前案紀錄
      表在卷可憑，其受徒刑之執行完畢，5 年以內故意再犯
      本件如附表一、二所示有期徒刑以上之罪，均為累犯，除
      法定刑為死刑或無期徒刑部分，依法不得加重外，皆依法
      加重其刑。
（五）被告於附表一所示時、地販賣第一級毒品海洛因予證人甲
      ○○、祈志雄、黃慶村、林慰泰，固戕害渠等之身心，但
      證人甲○○、祈志雄、黃慶村、林慰泰均係成年人，無證
      據顯示渠等心智低下或缺乏辨別事理能力，渠等均係依憑
      個人意志來向被告購買第一級毒品海洛因施用，被告並非
      居於主動兜售或推銷之地位，被告每次販賣第一級毒品海
      洛因予證人甲○○、祈志雄、黃慶村、林慰泰，每次所得
      價款分別為500 元至1000元，可知被告每次販賣之數量、
      價款及每次獲取之利得均不多，各次販賣第一級毒品海洛
      因之犯罪情節及致生之損害均非嚴重，惡性亦顯較大量買
      進第一級毒品海洛因原料再分銷之上手毒梟輕微，本院綜
      合各情，認就被告如附表一所示販賣第一級毒品海洛因犯
      行，縱均量處最低法定刑即無期徒刑，猶嫌過重，所犯又
      非全然無可憫恕，則本件關於如附表一所示販賣第一級毒
      品海洛因部分法重情輕之失衡情狀，在客觀上實足引起一
      般人之同情，爰均依刑法第59條規定，減輕其刑，除法定
      刑為死刑、無期徒刑外，並均依法先加後減之。
（六）被告雖供稱：在本案中其所販賣或轉讓之第一級毒品來源
      係綽號「肉雞」及「金子」之人等語，並提供渠等使用之
      行動電話門號供警追查，但被告對於綽號「肉雞」、「金
      子」之真實姓名年籍，並無所悉，迄至本案辯論終結時止
      ，檢警人員亦未依被告此部分之線報，查獲綽號「肉雞」
      、「金子」之人，故尚無毒品危害防制條例第17條第1 項
      減刑規定之適用餘地，併此明。
（七）爰審酌被告無視於毒品對於他人健康之戕害及國家對於杜
      絕毒品犯罪之禁令，明知法令禁止販賣、轉讓第一級毒品
      海洛因，且其本身亦有施用毒品，深知毒品之危害及難以
      戒絕，猶為圖私利，違犯如附表一所示6 次販賣第一級毒
      品海洛因及如附表二所示2 次轉讓第一級毒品海洛因犯行
      ，犯罪之動機、目的可議，被告販賣、轉讓第一級毒品海
      洛因之分別對象為4 人、1 人，每次販賣之數量、金額及
      轉讓之數量均不多，因而獲取之利得非鉅，所生之損害尚
      不嚴重；再考之被告之智識、生活情狀，及原於偵查中雖
      空言否認，惟嗣後於本院審理時已能坦認全部犯行，犯後
      態度尚屬良好等一切情狀，分別量處如附表一及附表二「
      主文（含主刑及從刑）」欄所示之刑，並定其應執行刑，
      以資懲儆。起訴檢察官雖請求科處應執行刑為有期徒刑25
      年，嗣經公訴檢察官於論告時，亦具體求處定應執行刑為
      有期徒刑22年，但本院綜合上開各情，認以量處如主文所
      示之刑為妥適，公訴人之求刑，洵屬過重。
（八）起訴檢察官另謂：被告平日並無正當職業，並以販賣毒品
      維生，多次販賣毒品予他人施用，堪認其確有犯罪習慣，
      缺乏自律觀念，而無懼刑罰之遏阻，而有施以保安處分之
      必要，請併予諭知於刑之執行前，令被告入勞動場所強制
      工作，以示儆懲等語。然按有犯罪之習慣或因遊蕩或懶惰
      成習而犯罪者，於刑之執行前，令入勞動場所，強制工作
      。刑法第90條第1 項固有明文。旨在對嚴重職業性犯罪及
      欠缺正確工作觀念或無正常工作因而習慣犯罪者，強制其
      從事勞動，學習一技之長及正確之謀生觀念，使其日後重
      返社會，能適應社會生活，以達預防之目的。所謂「有犯
      罪之習慣」係指對於犯罪以為日常之惰性行為，乃一種犯
      罪之習性，至所犯之罪名為何，是否同一，則非所問，但
      必須有具體之事實，足資證明行為人有犯罪之惡習及慣行
      ，始能認有犯罪習慣，至於行為人是否構成累犯，尤非決
      定其是否有犯罪習慣之唯一標準（最高法院95年度台上字
      第6446號、94年度台上字第6234號裁判可參）。起訴檢察
      官認被告平日無正當職業一節，並未提出任何證據以實其
      說，尚難遽採；又被告前雖有多項前科，本案並構成累犯
      ，有前開前科紀錄可按，但近15年來均無任何販賣毒品之
      前科紀錄，本件販賣第一級毒品海洛因之犯行合計雖有6
      件，但較諸其他販賣毒品者，情節尚非十分嚴重，本院認
      尚無積極證據足認被告有犯罪之習慣，是以本院綜合各情
      ，認尚無對被告宣告強制工作之必要。
（九）沒收之宣告：
  １、扣案之第一級毒品海洛因1 包（驗後淨重0.2209公克），
      係屬毒品危害防制條例第2 條第2 項第1 款所管制之第一
      級毒品，爰依毒品危害防制條例第18條第1 項前段，在如
      附表一編號6 即被告本案最後一次所犯販賣第一級毒品罪
      所宣告刑項下，諭知沒收銷燬。
  ２、被告於附表一編號1 至5 所示時、地，販賣第一級毒品海
      洛因所收取之價金，分別係被告所有並因各該販賣第一級
      毒品罪所得之物，業經本院審認如前，均應依毒品危害防
      制條例第19條第1 項規定，各於附表一編號1 、3 、5 所
      示犯行所宣告刑項下，分別諭知沒收，如全部或一部不能
      沒收時，以其財產抵償之；另於附表一編號2 、4 所示犯
      行所宣告刑項下，分別諭知連帶沒收，如全部或一部不能
      沒收時，以其與共犯即姓名年籍不詳之成年男子之財產連
      帶抵償之（按共同正犯犯罪所得之財物為新臺幣時，因係
      合併計算，且於全部或一部不能沒收時以其財產抵償之，
      為避免執行時發生重複沒收、抵償之情形，故各共同正犯
      之間係採連帶沒收主義，於裁判時應諭知被告共同犯罪所
      得之財物應與其他共同正犯連帶沒收之。最高法院99年度
      台上字第5095號裁判可參）。
  ３、被告於附表一編號6 所示時、地，販賣第一級毒品海洛因
      所收受之桌上型電腦主機1 部（含主機、滑鼠、螢幕），
      係被告所有並因該次販賣第一級毒品罪所得之物，雖未扣
      案，但無證據證明業已滅失，爰依同條例第19條第1 項規
      定，於附表一編號6 所示犯行所宣告刑項下，諭知沒收，
      如全部或一部不能沒收時，追徵其價額。
  ４、被告於附表一、二所示時間使用之行動電話1 支（含門號
      0000000000號SIM 卡1 張），為被告違犯各該犯行所用之
      聯絡工具，雖未扣案，但無證據證明業已滅失，仍應依毒
      品危害防制條例第19條第1 項規定，於如附表一、二所示
      各犯行所宣告刑項下，分別宣告沒收，如全部或一部不能
      沒收時，追徵其價額。
  ５、至於被告於99年5 月6 日為警查獲時，雖另扣得行動電話
      及現金等物，但經本院審認結果，均與如附表一、二所示
      犯行無關聯，又均非違禁物，核與毒品危害防制條例第19
      條、刑法第38條規定不合，爰均不予宣告沒收，附此敘明
      。
據上論斷，應依刑事訴訟法第299 條第1 項前段，毒品危害防制
條例第4 條第1 項、第8 條第1 項、第18條第1 項前段、第19條
第1 項，刑法第11條、第28條、第47條第1 項、第59條、第51條
第5 款，判決如主文。
本案經檢察官乙○○到庭執行職務
中    華    民    國    99    年    8     月    31    日
              刑事第五庭  審判長法  官  張靜琪
                                法  官  林慶郎
                                法  官  莊嘉蕙
以上正本證明與原本無異
如不服本判決應於收受送達後十日內向本院提出上訴書狀，並應
敘述具體理由；其未敘述上訴理由者，應於上訴期間屆滿後二十
日內向本院補提理由書（均須按他造當事人之人數附繕本）「切
勿逕送上級法院」。
                                書記官  陳怡臻
中    華    民    國    99    年    8     月    31    日
附錄論罪科刑法條
毒品危害防制條例第4 條第1 項：
製造、運輸、販賣第一級毒品者，處死刑或無期徒刑；處無期徒
刑者，得併科新臺幣2 千萬元以下罰金。
毒品危害防制條例第8 條第1 項：
轉讓第一級毒品者，處1 年以上7 年以下有期徒刑，得併科新臺
幣1 百萬元以下罰金。
附表一：
┌──┬────┬─────┬────┬───────────────┬────────────────┐
│編號│交易對象│ 交易時間 │交易地點│ 交  易  方  式               │  主文（含主刑及從刑）          │
├──┼────┼─────┼────┼───────────────┼────────────────┤
│１  │甲○○  │99年1月31 │臺中縣太│丙○○於99年1 月31日上午10時19│丙○○販賣第一級毒品，累犯，處有│
│    │        │日上午10時│平市成功│分許，以其所有之行動電話門號09│期徒刑拾伍年月。未扣案之行動電│
│    │        │49分許    │東路198 │00000000號（未扣案）與甲○○所│話壹支（含門號0000000000號SIM 卡│
│    │        │          │號附近之│使用之室內電話號碼00-00000000 │壹張）沒收之，如全部或一部不能沒│
│    │        │          │統一便利│號聯繫買賣第一級毒品海洛因事宜│收時，追徵其價額。販賣第一級毒品│
│    │        │          │商店前  │，而後，於左列時、地，由丙○○│海洛因所得新臺幣伍佰元沒收之，如│
│    │        │          │        │交付價值新臺幣（下同）500 元之│全部或一部不能沒收時，以其財產抵│
│    │        │          │        │第一級毒品海洛因1 包予甲○○，│償之。                          │
│    │        │          │        │甲○○則當場交付價款500 元予楊│                                │
│    │        │          │        │仁豪。                        │                                │
├──┼────┼─────┼────┼───────────────┼────────────────┤
│2   │祈志雄  │99年2月23 │臺中市某│丙○○於99年2 月23日下午1 時50│丙○○共同販賣第一級毒品，累犯，│
│    │        │日下午2時 │泛亞電信│分許，以其所有之行動電話門號09│處有期徒刑拾伍年肆月。未扣案之行│
│    │        │10分許    │行附近  │00000000號與祈志雄所持用之行動│動電話壹支（含門號0000000000號  │
│    │        │          │        │電話門號0000000000號聯絡，由於│SIM 卡壹張）沒收之，如全部或一部│
│    │        │          │        │祈志雄另積欠丙○○1000元，2 人│不能沒收時，追徵其價額。販賣第一│
│    │        │          │        │遂於通話中以「要還多少錢」等語│級毒品海洛因所得新臺幣捌佰元連帶│
│    │        │          │        │，將祈志雄欲還債及購買第一級毒│沒收之，如全部或一部不能沒收時，│
│    │        │          │        │品海洛因之款項混雜一起，以避免│以其與姓名年籍不詳之成年男子之財│
│    │        │          │        │警方查緝。待雙方在電話中完成「│產連帶抵償之。                  │
│    │        │          │        │還1800元」即除清償1000元外，另│                                │
│    │        │          │        │交易800 元之第一級毒品海洛因之│                                │
│    │        │          │        │事宜後，丙○○即委由姓名年籍不│                                │
│    │        │          │        │詳且有犯意聯絡之成年男子於左列│                                │
│    │        │          │        │時、地，將價值800 元之第一級毒│                                │
│    │        │          │        │品海洛因1 包交付予祈志雄，祈志│                                │
│    │        │          │        │雄則當場交付該次購買第一級毒品│                                │
│    │        │          │        │海洛因之價款800 元予該名成年男│                                │
│    │        │          │        │子，再轉交予丙○○。          │                                │
├──┼────┼─────┼────┼───────────────┼────────────────┤
│3   │黃慶村  │99年2月27 │臺中縣太│丙○○於99年2 月27日晚間7 時19│丙○○販賣第一級毒品，累犯，處有│
│    │        │日晚間7時 │平市建興│分許，以其所有之行動電話門號09│期徒刑拾伍年伍月。未扣案之行動電│
│    │        │45分許    │路附近某│00000000號與黃慶村所持用之行動│話壹支（含門號0000000000號SIM 卡│
│    │        │          │處之統一│電話門號0000000000號聯絡交易第│壹張）沒收之，如全部或一部不能沒│
│    │        │          │便利商店│一級毒品海洛因事宜後，於左列時│收時，追徵其價額。販賣第一級毒品│
│    │        │          │前      │、地，由丙○○交付價值1000元之│海洛因所得新臺幣壹仟元沒收之，如│
│    │        │          │        │第一級毒品海洛因1 包予黃慶村，│全部或一部不能沒收時，以其財產抵│
│    │        │          │        │黃慶村則當場交付價款1000元給楊│償之。                          │
│    │        │          │        │仁豪。                        │                                │
│    │        │          │        │                              │                                │
├──┼────┼─────┼────┼───────────────┼────────────────┤
│4   │林慰泰  │99年3月2日│臺中市文│丙○○於99年3 月2 日上午9 時8 │丙○○共同販賣第一級毒品，累犯，│
│    │        │上午9時41 │心路某處│分許，以其所有之行動電話門號09│處有期徒刑拾伍年月。未扣案之行│
│    │        │分許      │之統一便│00000000號與林慰泰所持用之行動│動電話壹支（含門號0000000000號  │
│    │        │          │利商店前│電話門號0000000000號聯絡交易第│SIM 卡壹張）沒收之，如全部或一部│
│    │        │          │        │一級毒品海洛因事宜後，於左列時│不能沒收時，追徵其價額。販賣第一│
│    │        │          │        │、地，由丙○○指示姓名年籍不詳│級毒品海洛因所得新臺幣伍佰元連帶│
│    │        │          │        │且有犯意聯絡之成年男子將價值50│沒收之，如全部或一部不能沒收時，│
│    │        │          │        │0 元之第一級毒品海洛因1 包交付│以其與姓名年籍不詳之成年男子之財│
│    │        │          │        │予林慰泰，林慰泰則當場交付500 │產連帶抵償之。                  │
│    │        │          │        │元予該名成年男子，再轉交予楊仁│                                │
│    │        │          │        │豪。                          │                                │
├──┼────┼─────┼────┼───────────────┼────────────────┤
│5   │祈志雄  │99年3月20 │臺中市昌│丙○○於99年3 月20日中午12時許│丙○○販賣第一級毒品，累犯，處有│
│    │        │日中午12時│平路某處│，以其所有之行動電話門號098648│期徒刑拾伍年月。未扣案之行動電│
│    │        │44分許    │之統一便│1661號與祈志雄所持用之行動電話│話壹支（含門號0000000000號SIM 卡│
│    │        │          │利商店前│門號0000000000號聯絡交易第一級│壹張）沒收之，如全部或一部不能沒│
│    │        │          │        │毒品海洛因事宜後，於左列時、地│收時，追徵其價額。販賣第一級毒品│
│    │        │          │        │，由丙○○將價值500 元之第一級│海洛因所得新臺幣伍佰元沒收之，如│
│    │        │          │        │毒品海洛因1 包交付予祈志雄，祈│全部或一部不能沒收時，以其財產抵│
│    │        │          │        │志雄則當場交付價款500 元予楊仁│償之。                          │
│    │        │          │        │豪。                          │                                │
│    │        │          │        │                              │                                │
├──┼────┼─────┼────┼───────────────┼────────────────┤
│6   │甲○○  │99年3月20 │臺中市文│丙○○於99年3 月20日中午12時11│丙○○販賣第一級毒品，累犯，處有│
│    │        │日中午12時│心路某處│分許，以其所有之行動電話門號09│期徒刑拾伍年拾月。扣案之第一級毒│
│    │        │11分許後之│        │00000000號與甲○○所持用之行動│品海洛因壹包（驗餘淨重零點貳貳零│
│    │        │同日中午某│        │電話0000000000號聯絡交易第一級│玖公克）沒收銷燬之；未扣案之行動│
│    │        │時        │        │毒品海洛因之事宜後，於左列時、│電話壹支（含門號0000000000號SIM │
│    │        │          │        │地，由丙○○將每包價值1000元之│卡壹張）及桌上型電腦主機壹部（含│
│    │        │          │        │第一級毒品海洛因共計3 包，交付│主機、滑鼠、螢幕）均沒收，如全部│
│    │        │          │        │予甲○○，並同意甲○○以所攜帶│或一部不能沒收時，皆追徵其價額。│
│    │        │          │        │前來之桌上型電腦主機1 部（含主│                                │
│    │        │          │        │機、滑鼠、螢幕），抵付價款3000│                                │
│    │        │          │        │元，而收受該桌上型電腦主機1 部│                                │
│    │        │          │        │（含主機、滑鼠、螢幕）。      │                                │
└──┴────┴─────┴────┴───────────────┴────────────────┘
附表二：
┌──┬────┬─────┬────┬───────────────┬────────────────┐
│編號│轉讓對象│轉讓時間  │轉讓地點│ 轉 讓 方 式                  │  主   文（含主刑及從刑）       │
├──┼────┼─────┼────┼───────────────┼────────────────┤
│1   │黃慶村  │99年2月22 │臺中市文│丙○○於99年2 月22日上午11時14│丙○○轉讓第一級毒品，累犯，處有│
│    │        │日上午11時│心路與崇│分許，以其所有之行動電話門號09│期徒刑壹年月。未扣案之行動電話│
│    │        │14分許後之│德街附近│00000000號與黃慶村所持用之行動│壹支（含門號0000000000號SIM 卡壹│
│    │        │同日中午某│之統一便│電話門號0000000000號聯繫，因黃│張）沒收之，如全部或一部不能沒收│
│    │        │時        │利商店前│慶村央求丙○○無償提供第一級毒│時，追徵其價額。                │
│    │        │          │        │品海洛因，經丙○○應允後，楊仁│                                │
│    │        │          │        │豪遂於左列時、地，無償轉讓價值│                                │
│    │        │          │        │1000元之第一級毒品海洛因1 包予│                                │
│    │        │          │        │黃慶村，供黃慶村施用。        │                                │
├──┼────┼─────┼────┼───────────────┼────────────────┤
│2   │黃慶村  │99年3月11 │臺中市文│丙○○於99年3 月11日上午11時38│丙○○轉讓第一級毒品，累犯，處有│
│    │        │日（起訴書│心路與崇│分許，以其所有之行動電話門號09│期徒刑壹年月。未扣案之行動電話│
│    │        │誤為1 日，│德街附近│00000000號與黃慶村所持用之行動│壹支（含門號0000000000號SIM 卡壹│
│    │        │業經公訴檢│之統一便│電話門號0000000000號聯繫後，因│張）沒收之，如全部或一部不能沒收│
│    │        │察官更正之│利商店前│黃慶村央求丙○○免費提供第一級│時，追徵其價額。                │
│    │        │）中午某時│        │毒品海洛因，經丙○○應允後，楊│                                │
│    │        │          │        │仁豪遂於左列時、地，無償轉讓價│                                │
│    │        │          │        │值1000元之第一級毒品海洛因予黃│                                │
│    │        │          │        │慶村。                        │                                │
└──┴────┴─────┴────┴───────────────┴────────────────┘

司法院資訊處製作；財團法人民間司法改革基金會備份。
